【裁判字號】    98,審訴,1014
【裁判日期】    980729
【裁判案由】    確認委任關係不存在
【裁判全文】
臺灣臺北地方法院民事判決            98年度審訴字第1014號
    原      告  乙○○
    被      告  華威通信網路股份有限公司
    法定代理人  甲○○
                丁○○
                戊○○
                丙○○
    法定代理人  己○○
    上  一  人
    訴訟代理人  杜孟真律師
上列當事人間確認委任關係不存在事件，經本院於中華民國98年7
月21日言詞辯論終結，判決如下：
    主  文
確認原告與被告間之董事委任關係不存在。
訴訟費用新台幣壹萬柒仟佰拾伍元由被告負擔。
    事實及理由
一、被告華威通信網路股份有限公司（下稱華威公司）業經經濟
    部商業司以民國90 年6月6日經商字第09002118850號為撤銷
    登記，此有公司登記資料查詢在卷可稽（見本院卷第8 頁）
    ，但華威公司並未選任清算人，全體董事為清算人，而本件
    係董事與公司間之訴訟，原應以監察人代表華威公司進行訴
    訟，但華威公司並無監察人，故列華威公司其餘董事為法定
    代理人。
二、原告起訴主張：伊雖自民國87 年5月起陸續購買華威公司之
    股票，成為股東，但未曾參與華威公司董事之選任，亦未曾
    獲知當選為董事，或出席董事會，詎遭華威公司實際負責人
    周添財擅自登記為董事，損害伊之權益，並破壞政府公司登
    記之正確性，爰依法提起本件確認訴訟等情。並聲明：如主
    文所示。
三、被告法定代理人甲○○、丁○○、己○○則以：伊皆係人頭
    ，並未參與也不清楚公司營運狀況等語，資為抗辯。並聲明
    ：原告之訴駁回。
四、按確認法律關係之訴，非原告有即受確認判決之法律上利益
    者，不得提起之。民事訴訟法第247 條前段定有明文。而該
    條所謂即受確認判決之法律上利益，係指因法律關係之存否
    不明確，致原告在私法上之地位有受侵害之危險，而此項危
    險得以對於被告之確認判決除去之者而言（最高法院42年度
    台上字第1031號判例意旨參照）。查原告主張遭冒名登記為
    華威公司董事，兩造間委任關係自有不明之處，則原告即受
    確認判決之法律上利益，自得提起本件確認訴訟。又原告先
    前對華威公司實際負責人周添財提起偽造文書等案件之告訴
    ，嗣因周添財死亡，案經臺灣臺北地方法院檢察署檢察官以
    97年度偵緝字第940號為不起訴處分（見本院卷第11頁至第1
    5 頁），復經本院依職權調閱華威公司登記案卷影印在卷可
    參，且華威公司原董事甲○○、丁○○、己○○對於公司營
    運均表不知情，則本件自應以原告主張為可採。從而，原告
    依民事訴訟法第247條第1項規定，訴請確認兩造間之董事委
    任關係不存在，為有理由，應予准許。
五、本件訴訟費用額確定為17,335元。
六、訴訟費用負擔依據：民事訴訟法第78條。
中    華    民    國    98    年    7     月    29    日
                        民事第六庭法官  傅中樂
以上正本係照原本作成。
如對本判決上訴，須於判決送達後20日內向本院提出上訴狀。
中    華    民    國    98    年    7     月    29    日
                                書記官  王文心


司法院資訊處製作；財團法人民間司法改革基金會備份。
